

ABDELHAKMI REDA

FullStack Developer(Symfony / Reactjs)

abdelhakmireda@gmail.com

+212680667627

OP OUM RABII ESC 05 ETG 2 APPT 50

PROFILE

Ingénieur en informatique spécialisé dans le développement web, diplômé d'un master spécialisé en Ingénierie Internet et Informatique. J'ai acquis une expertise en développement PHP dès 2019. À partir de 2022, j'ai consolidé mes compétences avec le framework Symfony, puis j'ai élargi mon champ d'action en intégrant le framework ReactJS dès 2023. Ma passion pour la résolution de problèmes et l'innovation technologique guide mon parcours, me poussant à relever constamment de nouveaux défis dans le domaine du développement web.

EDUCATION

Faculté des Sciences Ain Chock

2021-2023

• Master 3i(ingénierie internet et informatique)

Faculté des Sciences Ain Chock

2020-2021

• Licence Fondamentale SMI(Science Mathématiques Informatique)

EST Sidi Bennour

2018-2020

• DUT en Génie Informatique

BAC

2017-2018

• Baccalauréat Sciences Expérimentales Option (Science Physique)

WORK EXPERIENCE

Développeur Full Stack | INTERAKTAGENCY

Décembre.2023-Aujourd'hui

- Migration d'EasyAdmin 4 vers contrôleurs et fichiers twig.
- Ajout de la fonction de mise à jour du statut (contrôleurs, JavaScript).
- Implémentation de la suppression douce (soft delete) (contrôleurs).
- Intégration de Select2 pour les champs multiples.
- Développement des vérifications des champs et gestion des erreurs.
- Gestion des erreurs des formulaires avec try-catch et Ajax.
- · Ajout de messages d'alerte avec SweetAlert.
- Utilisation de VichUploader pour le téléchargement de fichiers.
- Stylisme du front-end avec HTML , CSS et ReactJS.
- · Création des API avec API Platform.
- Utilisation de SonarQube pour l'analyse du code/dockerisation du projet.

Technlogies Utilisées:

Windows /laragon
Html /Css /ReactJS
Symfony 6/ php 8
Easyadmin 4/Select2/SonarQube
SweetAlert/Twig/ApiPlateform/docker

Freelance | ENOVLAND

Juillet.2023-Décembre.2023

- Création d'une application web pour la gestion du transport scolaire.
- Gestion des utilisateurs avec 3 rôles via une interface d'administration EasyAdmin.
- Utilisation de VichUploader pour la gestion des images.
- Implémentation des fonctionnalités "Remember Me", "Email", "Login" et "Logout".
- Utilisation de modèles Twig pour les vues et mise en place de l'authentification.
- Intégration d'API Platform et création des entités avec les migrations associées.
- Implémentation d'un chat instantané utilisant Mercure Bundel.
- Stylisme du front-end avec HTML/TWIG et CSS.

Technlogies Utilisées:

Windows /laragon Symfony 6/ php 8 Easyadmin 4//Twig
Html /Css / Bootstrap /Js Jquery /ajax Webpack/Api Plateform

- Création d'une application web pour la gestion des examens.
- Gestion des utilisateurs via EasyAdmin et gestion de la sécurité dans le security yaml.
- Intégration de l'impression en PDF avec DOMPDF et gestion d'images avec VichUploader.
- Utilisation de modèles Twig pour les vues et mise en place de l'authentification.
- Implémentation des fonctionnalités "Remember Me", "Email", "Login" et "Logout".
- Intégration d'API Platform et création des entités avec les migrations associées.
- Stylisme du front-end avec HTML/TWIG et CSS.

Technlogies Utilisées:

 linux/Xampp Symfony 6/ php 8 Easyadmin 4//Twig Html /Css / Bootstrap /Js Jquery /ajax Webpack/Api Plateform

Stage | ECLIPSE

Mars.2022-Juillet.2022

- Création d'une application web pour la gestion des ordinateurs portables.
- Gestion des utilisateurs avec 3 rôles via une interface d'administration EasyAdmin.
- Intégration de l'impression en PDF avec DOMPDF et gestion d'images avec VichUploader.
- Utilisation de modèles Twig pour les vues et mise en place de l'authentification.
- Implémentation des fonctionnalités de connection.

Technlogies Utilisées:

 linux/Xampp Symfony 6/ php 8 Easyadmin 4//Twig • Html /Css / Bootstrap /Js Webpack/Api Plateform Jquery /ajax

Projet de Fin D'étude | Faculté Des Sciences Ain Chock

Avril.2021-Juillet.2021

- Configuration de webvirtcloud/Installation de linux KVM
- Configuration de libvirt/Gestion des réseaux virtuels
- Gestion de disques virtuels gestion des utilisateurs et autorisations

Technlogies Utilisées:

 Linux/Libvirt/Virtualisation KVM/Django Html/Css/Js

Projet de Fin DE Formation | EST Sidi Bennour

Avril.2020-Juillet.2020

- Application de gestion d'absence /Etude de l'existant
- Conception (diagramme de classe/diagramme de cas d'utilisation)
- Implémentation de l'authentification /développement d'api

Technlogies Utilisées:

 Xampp/PHP/ MySQL Html/Css/Js Jquery/Ajax

Stage D'initiation | Préfecture D'Arrondissement Hay Hassani

Juin.2020-Novembre.2020

- Installation et mise en place de GLBI(gestion libre de park informatique) **Technlogies Utilisées:**
 - Wampp / GLPI

COMPETENCES TECHNIQUE

- Langages et méthodes d'analyse : UML/Merise.
- Langages de programmation : PHP/JavaScript/Python.
- Langage de requête structurée :SQL.
- Plateforme de Développement : Twig/HTML/CSS/Bootstrap
- Framework: Symfony /Reactjs/API PlatFrom/ EasyAdmin.
- Systèmes de gestion des bases de données : MySQL.
- Méthodes agiles : Scrum
- Outils de contrôle de version : Git/Github
- Outils de développement : Visual Studio Code/Laragon.
- Autres outils : Docker/Mercurial/SonarOube.

PROFESSIONAL SKILL

LANGUES

Football

LOISIRS

- Persévérance
- Enthousiasme
- Assiduité Curiosité

- Français (B2)
- Arabe (Fluent)
- English (Basics)
- Voyage
- Cyclisme
- Natation